---
title: "Midterm 1"
output: html_document
params:
  studentName: "3"
  studentID: "2"
---

若你選擇團體考，你的gitter聊天室在：

https://gitter.im/109_1_Midterm1/G1_edd5f314c2076c7e8613d0baf8d098fe09bd29b0


# 注意事項

存檔與填寫注意事項：

假設你叫王小明，學號41078392。

  1. 有些同學可能家裡電腦不是utf-8設定，為防萬一，請於存檔時使用：File > save with enconding, 然後選utf-8

  2. 本文檔開始的Frontmatter中，studentID（即key）其value目前為"你的學號"，以上面學號為例則必需改成"41078392"；而studentName（key）其value目前為"你的名字"，以上面名字為例則必需改成"王小明"
  
> 考試滿分100分：每小題配分相同。

> 前述存檔與frontmatter要求缺任何一個則扣5分。

請先執以下code chunk, 引入所需packages，答案禁止引用其他套件（Package）。
```{r setup, include=FALSE}
knitr::opts_chunk$set(echo = F, eval=F)
library(lubridate); library(jsonlite); library(readr)
```

# 題目

## 1 囚犯兩難

兩個囚犯分別稱為A和B被分開偵訊，各自只有confess 和not confess兩種選擇，以下是兩者在四種情境會面臨的判刑結果，(x,y)中的x為A的刑期，y為B的刑期。
A choice\B choice | confess       | notConfess
----------------- | ------------- | -------------
confess           | (10, 10)      | (12, 5)
notConfess        | (5, 12) (註)     | (7,7)

若看不清楚以上資訊，請連到：https://docs.google.com/spreadsheets/d/1o9sU62C0x7XOFDrP26FifWtAr_R7YfZGE2aTUGlHlVE/edit?usp=sharin

以左下角的(註)為例，(5,12)表示A選notConfess, B選confess後，A被判刑5年，B被判刑12年。請設計一個List物件payoff，使得`payoff$__A選擇__$__B選擇__` 可以得到一個numeric class的atomic vector, 第一個元素值是A的刑期，第二個元素值是B的刑期。`__A選擇__`或`__B選擇__`各自有confess, notConfess兩個可能名稱。

```{r ans1}
# payoff
```


## 2 時間

飛鳶陶藝有三個工廠分別在日本東京、美國芝加哥及歐洲義大利羅馬，有一天收到要分別給上述三個工廠的出貨時間指示。輸入出貨時間的人當時是以東京、芝加哥及羅馬出貨工廠當地時間輸入，但他在送出資料時不小心把時間Date/Time class (即POSIXct POSIXt)物件用了as.numeric()進一步轉換輸入。執行以下程式可以得到這三筆時間as.numeric()後的值存在threeTimes物件裡, `threeTimes$tokyo`,`threeTimes$chicago`, 及`threeTimes$rome`分別為東京、芝加哥及羅馬當地應出貨時間as.numeric()轉換後的結果。

```{r data2}
threeTimes <- sample(
  seq(from=1607868000,
    to=1639404000,
    by=60),3)
threeTimes <- list(
  tokyo=threeTimes[[1]],
  chicago=threeTimes[[2]],
  rome=threeTimes[[3]]
)

threeTimes
```

### 2.1

請分別還原三筆資料的原本當地時間存在threeLocalTimes物件裡，此物件為list of 3, 其中`threeLocalTimes$tokyo`, `threeLocalTimes$chicago`, `threeLocalTimes$rome`分別是三個以當地時出標示的出貨時間，元素值必需為Date/Time class (aka POSIXct POSIXt)。

```{r ans21}
# threeLocalTimes
```


### 2.2

為防止未來再有上述錯誤，老闆要求以後資料送出必需以list形式記載每一筆出貨時間，一筆list有三個元素，名稱分別為ISO, localTime, tz, 各自元素值均為character class且定義如下

  * ISO：出貨時間以ISO8601加上出貨工廠當地時區資訊方式記錄
  
  * localTime: 以出貨工廠當地時區記錄的出貨時間，以yyyy-mm-dd hh:mm:ss方式記錄。
  
  * tz: 當地時區代碼。
  
若有一筆羅馬出貨時間, 它以台北時間來看的話是西元2021年1月20日下午3點整，請依老闆指示完成這筆羅馬出貨時間記錄存在romeDeliveryTime裡。

```{r ans22}
# romeDeliveryTime
```


## 3 FAQ Card

本大題以本課程為依據，如有雷同純屬巧合。Andrzej是Martino老師本課程的助教，負責課程儀表板（dashboard）的規劃。在儀表板設計裡，翻卡（flip card）是一個常用的資訊呈現元素。

  * dashboard範例：<https://covid19.who.int/>
  
  * 本大題翻卡範例: <https://tpemartin.github.io/109-1-inclass-practice/flipCard.html>

此題帶領我們去理解UI設計與資訊儲存的關係。

### 3.1 Card Frontside

M非常欣賞本課程第四週（10/5週），同學在Gitter聊天室提問關於R語言程式執行順序的概念，為此M老師也額外錄了一個關於`.Rhistory`檔案的短影片作為補充。請進到本課堂專門收錄[同學FAQ的GitHub Repo Issues](https://github.com/tpemartin/109-1-inclass-practice/issues)，找到該則討論，並且建立一個輕巧的List，存取為`StudentInfo`的物件，且必須要包含以下3個命名元素，元素名稱及元素值要求如下：

  * `IssueNumber`: numeric class, 代表問題的issue編號
  
  * `IssueTitle`: character class, 代表問題在issue的大標題
  
  * `IssueLink`: character class, 代表issue的網址連結。

![示意圖](https://tpemartin.github.io/109-1-inclass-practice/FAQ_Card_Frontside.svg)

```{r ans31}
# StudentInfo
```

### 3.2 Card Backside

同學提問後不久，茂廷老師就有進行回覆，幾經思量，Andrzej決定將M老師的回覆收錄在每張卡片的背面，是為一個List物件，叫做`TeacherResponse`。內容須包含三個經過命名的元素。


  * `MediaType`: factor class, 代表問題回覆使用的管道媒介，目前可能有的媒介類有`Vimeo_Video`, `Google_Classroom`, `Rmd_File`, `Gitter`四類。此題管道為`Vimeo_Video`。
  
  * `Link`: character class, 該媒介下的回覆訊息連結網址。此題為Vimeo影片連結網址。
  
  * `ResponseTimestamp`: date/time class, 代表老師在Gitter的「第一回覆時間」。
  
        
![示意圖2](https://tpemartin.github.io/109-1-inclass-practice/FAQ_Card_Backside.svg)

```{r ans32}
# TeacherResponse
```

### 3.3 Full Card Collection

Andrzej做為半個助教，他想要追蹤一下同學吸收內容與解決問題的能力（和狀況），方便與老師共同協作。所以他想把`StudentInfo`，`TeacherResponse`收納到一個給自己看的List物件叫做`AssistantRole`。且要能方便得知此發問是否已被解決，同學共花了多久時間, A額外記錄了以下資訊：

    - 同學最後「是」「否」有解決該問題（用邏輯變數資料型態，儲存為`Solved`元素）。
    
    - 同學從正式提問，到老師提供小補充影片，再到留言表達問題已經解決，共隔了多少時間？（儲存為`TimeSpent`）
    
       - 時間間隔，請以「該同學」「最後一筆」留言時間與最初發問時間做比較，精準度較高。
       
    - 包含上述`StudentInfo`以及`TeacherResponse`的資訊，收錄到較廣義的元素名稱，叫做`QA`，內含`Student`,`Teacher`兩個物件。
    
即答案物件AssistantRole是List of 3, 分別元素名稱為Solved, TimeSpent, QA.
       
![示意圖3](https://tpemartin.github.io/109-1-inclass-practice/FAQ_Card_Ready.svg)

```{r ans33}
# AssistantRole
```
